臺灣嘉義地方法院刑事判決　　　　　　　 96年度易字第661號
公　訴　人　臺灣嘉義地方法院檢察署檢察官
被　　　告　乙○○
　　　　　　　　　　（
上列被告因竊盜等案件，經檢察官提起公訴（96年度偵字第7207
號），本院改行簡式審判程序，判決如下：
    主  文
乙○○犯竊盜罪，處有期徒刑貳月。又犯攜帶兇器毀越安全設備
竊盜罪，處有期徒刑肆月。又犯攜帶兇器踰越牆垣毀壞門扇竊盜
罪，處有期徒刑陸月；扣案之十字起子壹支沒收。又犯攜帶兇器
踰越牆垣毀越安全設備竊盜罪，處有期徒刑陸月。應執行有期徒
刑壹年肆月；扣案之十字起子壹支沒收。
    事  實
一、乙○○前於民國88年間，因毒品危害防制條例、竊盜、妨害
    自由等案件，先後經臺灣高等法院臺南分院判處有期徒刑8
    年、2年8月、2年確定，並裁定應執行有期徒刑12年5月確定
    ，於96年1月9日假釋，現仍在假釋中。猶不知悔改，意圖為
    自己不法之所有，分別基於竊盜之犯意，為下列犯行：
  (一)於96年8月14日23時，在嘉義縣大林鎮○○路76巷10號前，
    以其所有之機車鑰匙1支，徒手竊取己○○所有之車牌號碼
    KRR-111號重型機車1台（價值約新臺幣〈下同〉5,000元）
    ，作為代步工具，得手後騎乘機車逃逸。
  (二)於96年8月19日凌晨1時許，騎乘上開機車，在嘉義縣大林鎮
    溝背里184號，丁○○所經營於夜間無人居住之雜貨店建築
    物，以非其所有而客觀上對人之生命、身體構成威脅足為兇
    器使用之破壞剪1支，毀壞雜貨店鐵窗之安全設備後，踰越
    鐵窗進入雜貨店，竊取抽屜內之現金硬幣約1,200元，及放
    置於櫃台上之香菸6條（價值3,000元），得手後從窗戶逃逸
    時，將所竊得之香菸遺落在雜貨店內未取走，並將所竊取之
    現金花用殆盡。
  (三)於96年9月11日凌晨4時許，駕駛自用小客車，前往嘉義縣大
    林鎮○○路128號，丙○○所承租於夜間無人居住之建築物
    ，攀爬踰越圍牆進入建築物旁土地，再以其所有客觀上對人
    之生命、身體構成威脅足為兇器使用之十字起子1支，毀壞
    構成鋁製大門一部分之門鎖後，開門進入建築物，竊取卡拉
    OK點唱機1部（價值約38,000元），得手後逃逸。嗣於同日
    上午9時許，在嘉義縣大林鎮○○路，將上揭卡拉OK點唱機
    出售予姓名年籍不詳綽號德仔之成年男子，得款3,500元花
    用殆盡。
  (四)於96年9月11日上午10時許，駕駛自用小客車，前往嘉義縣
    大林鎮○○路121號戊○○住宅，攀爬踰越圍牆進入住宅旁
    土地，再以上揭同一破壞剪毀壞住宅鐵窗之安全設備後，踰
    越鐵窗進入住宅，竊取雪珀手鍊、玉手鍊、象牙手鍊各1條
    、琥珀手錶1支及玉鐲1只（價值約40,000元），得手後逃逸
    ，並將上開破壞剪遺留在現場。
  (五)於96年9月12日12時55分許，在嘉義縣大林鎮溝背里229號附
    近，為警發現其行跡可疑向前盤查，其因心虛逃跑，為警追
    趕逮捕後，在其身上背包內，扣得上揭供犯罪所用之十字起
    子1支，及其他非供犯罪所用之鐵剪刀、折疊刀、水果刀、
    美工刀、刮刀、斜口鉗、魚型扳手、老虎鉗子、剪刀、電鑽
    、鐵剪各1支、一字型螺絲起子2支，並在未有偵查犯罪職權
    之公務員發覺前，向警供承上揭犯行，帶同員警至上開行竊
    地點，對於未發覺之犯罪自首而接受裁判，並扣得上揭破壞
    剪1支。
二、案經丙○○、戊○○訴由嘉義縣警察局民雄分局報請臺灣嘉
    義地方法院檢察署檢察官偵查起訴，本院改行簡式審判程序
    。
    理  由
一、訊據被告乙○○對於上揭犯罪事實，於本院準備程序及審理
    時均坦承不諱（見本院卷第35、44-45頁），並經被害人己○○、丁○○及告訴人丙○○、戊○○於警詢時證述明確（
    見警卷第10-18頁），且有贓物認領保管單、被害報告單各3
    份、照片20張、失車記錄查詢單及車輛尋獲電腦輸入單各1
    份等附卷可憑（見警卷第33-50頁），另有破壞剪、十字起
    子各1支扣案可資佐證，足認被告之自白與事實相符，本件
    事證明確，被告竊盜之犯行均堪予認定。
二、論罪科刑部分：
  (一)按刑法第321條第1項第3款之攜帶兇器竊盜罪，係以行為人
    攜帶兇器竊盜為其加重條件。此所謂兇器，其種類並無限制
    ，凡客觀上足對人之生命、身體、安全構成威脅，具有危險
    性之兇器均屬之。且祇須行竊時攜帶此種具有危險性之兇器
    為已足，並不以攜帶之初有行兇之意圖為必要（最高法院著
    有79年臺上字第5253號判例可資參照）。次按刑法第321條
    第1項第2款規定將「門扇」、「牆垣」、「其他安全設備」
    並列。則所謂「門扇」應專指門戶而言，指分隔住宅或建築
    物內外之出入口大門而言。而所謂「其他安全設備」，指門
    扇、牆垣以外，依社會通常觀念足認為防盜之一切設備者，
    即屬相當（最高法院著有25年上字第4168號判例參照）。窗
    戶具有防閑之效用，依社會通常之觀念，屬於維護安全之防
    盜設備，自屬同條文規定之安全設備；又刑法第321條第1項
    第2款之「毀越」，指毀壞與踰越二種情形。被告本件犯行
    所使用之破壞剪、十字起子各1支，長各約47公分、21公分
    ，均為金屬製，業據本院當庭勘驗屬實，製有勘驗筆錄可稽
    （見本院卷第42頁），是上開破壞剪、十字起子各1支，質
    地堅硬，客觀上足以對人之生命、身體構成威脅，具有危險
    性，自屬兇器。
  (二)核被告事實欄一(一)所為，係犯刑法第320條第1項之竊盜罪；
    事實欄一(二)所為，係犯刑法第321條第1項第2款、第3款之攜
    帶兇器毀越安全設備竊盜罪；事實欄一(三)所為，係犯刑法第
    321條第1項第2款、第3款之攜帶兇器踰越牆垣毀壞門扇竊盜
    罪；事實欄一(四)所為，係犯刑法第321條第1項第2款、第3款
    之攜帶兇器踰越牆垣毀越安全設備竊盜罪。又事實欄一(三)之
    行竊地點，係被害人丙○○所承租於夜間無人居住之建築物
    一節，有本院辦理刑事案件電話記錄查詢表1紙附卷可憑（
    見本院卷第30頁），檢察官認被告此部分犯行另成立刑法第
    321條第1項第1款之於夜間侵入住宅竊盜罪，於法未合。按
    毀越門扇而入室行竊，其越入行為即屬侵入住宅，已結合於
    所犯加重竊盜之罪質中，無更行構成侵入住宅罪之理（最高
    法院著有27年上字第1887號裁判可資參照）。被告事實欄一
    (四)部分，踰越安全設備進入他人住宅行竊，其越入行為即屬
    侵入住宅，已結合於所犯加重竊盜之罪質中，無須更論以刑
    法第306條第1項之無故侵入住宅罪，檢察官認被告另成立刑
    法第306條第1項之無故侵入住宅罪，尚有未洽。被告所犯上
    開4罪，犯意各別，行為互殊，應予分論併罰。另員警對於
    本件被告之竊盜犯行，或因被害人尚未報案，而不知悉犯罪
    事實與犯罪之人，或已知悉犯罪事實，而不知被告係犯罪之
    人，於對被告盤查是否犯罪時，被告向警供承本件犯行，並
    帶同員警至上開行竊地點一節，業據證人即員警甲○○於本
    院審理時結證屬實（見本院卷第39-40頁），足認被告在未
    有偵查犯罪職權之公務員發覺前，對於本件犯罪自首而接受
    裁判，爰依法第62條前段規定減輕其刑。
  (三)爰審酌被告不思正途獲取財物，行為之手段，所竊取物品之
    價值，被害人及告訴人等所受之損害，及坦承犯行之犯後態
    度良好等一切情狀，各量處如主文所示之刑，並定其應執行
    之刑，以示懲儆。扣案之十字起子1支，係被告所有供事實
    欄一(三)犯罪所用之物，業據被告於本院審理時供承在卷（見
    本院卷第42頁），爰依刑法第38條第1項第2款宣告沒收。扣
    案之破壞剪1支，雖係被告供事實欄一(二)(四)犯罪所用之物，
    惟非被告所有，並經被告於本院審理時供述在卷（見本院卷
    第46頁），是既無證據證明係被告所有之物，爰不併予諭知
    沒收。被告事實欄一(一)供犯罪所用之鑰匙1支，雖係被告所
    有，現下落不明，已據被告於本院審理時供述在卷（見本院
    卷第45頁），是既無證據證明仍屬存在，爰不另為沒收之諭
    知。至扣案之鐵剪刀、折疊刀、水果刀、美工刀、刮刀、斜
    口鉗、魚型扳手、老虎鉗子、剪刀、電鑽、鐵剪各1支、一
    字型螺絲起子2支，雖係被告所有，惟均非供本件犯罪所用
    之物，亦據被告於本院審理時供述在卷（見本院卷第42頁）
    ，爰不併予諭知沒收。
據上論斷，應依刑事訴訟法第273條之1第1項、第299條第1項前
段，刑法第320條第1項、第321條第1項第2款、第3款、第62條前
段、第51條第5款、第38條第1項第2款，刑法施行法第1條之1第1
項、第2項前段，判決如主文。
本案經檢察官廖俊豪到庭執行職務。
中　　華　　民　　國　　96　　年　　11　　月　　7　　日
                       刑事第二庭  法  官   卓春慧
上列正本證明與原本無異。
如不服本判決，應於判決送達後十日內向本院提出上訴狀，上訴
書狀依法應敘述具體理由，如未敘述具體理由者，應於上訴期間
屆滿後二十日內補提理由書於本院（均應附繕本）。告訴人或被
害人如對於本判決不服者，應具備理由請求檢察官上訴，其上訴
期間之計算係以檢察官收受判決正本之日期為準。
中　　華　　民　　國　　96　　年　　11　　月　　8 　　日
                                   書記官   汪淑菁
附錄本案論罪科刑法條全文：
刑法第320條第1項：
意圖為自己或第三人不法之所有，而竊取他人之動產者，為竊盜
罪，處5年以下有期徒刑、拘役或5百元以下罰金。
刑法第321條：
犯竊盜罪而有左列情形之一者，處6月以上、5年以下有期徒刑：
一  於夜間侵入住宅或有人居住之建築物、船艦或隱匿其內而犯
    之者。
二  毀越門扇、牆垣或其他安全設備而犯之者。
三  攜帶兇器而犯之者。
四  結夥三人以上而犯之者。
五  乘火災、水災或其他災害之際而犯之者。
六  在車站或埠頭而犯之者。
前項之未遂犯罰之。
